臺灣新竹地方法院刑事判決
110年度易字第827號
公  訴  人  臺灣新竹地方檢察署檢察官
被      告  楊靜子



上列被告因竊盜案件，經檢察官提起公訴（110年度偵字第6691
號），本院判決如下：
    主  文
楊靜子犯竊盜罪，處拘役伍拾日，如易科罰金，以新臺幣壹仟元
折算壹日。未扣案犯罪所得粉紅色運動套裝壹套沒收，於全部或
一部不能沒收或不宜執行沒收時，追徵其價額。
    事  實
一、楊靜子於民國110年3月15日晚間8時30分許，意圖為自己不法
    之所有，基於竊盜之犯意，前往位在新竹縣○○市○○街000號
    之梵特絲男女服飾館（下稱梵特絲服飾館）內，以假意至更
    衣間試穿衣物之手法，將梵特絲服飾館負責人古玫鈴所管領
    價值新臺幣（下同）1,280元之粉紅色運動套裝1套（含背心
    、外套及褲子）先行攜入試衣間，復將該運動套裝置放在其
    隨身攜帶之手提袋內後，即逕自離開梵特絲服飾館，楊靜子
    以此方式竊取該運動套裝1套得逞。嗣古玫鈴發現上開運動
    套裝遭竊，經調閱監視器後報警處理，始循線查悉上情。
二、案經古玫鈴訴由新竹縣政府警察局竹北分局報請臺灣新竹地
    方檢察署檢察官偵查起訴。
    理  由
壹、證據能力：
一、按被告以外之人於審判外之言詞或書面陳述，除法律有規定
    者外，不得作為證據。被告以外之人於審判外之陳述，雖不
    符刑事訴訟法第159 條之1 至第159 條之4 之規定，而經當
    事人於審判程序同意作為證據，法院審酌該言詞陳述或書面
    陳述作成時之情況，認為適當者，亦得為證據，刑事訴訟法
    第159 條第1 項、第159 條之5 第1 項分別定有明文。查本
    件判決所引證據屬傳聞證據部分，被告楊靜子就上開傳聞證
    據，於本院準備程序中，均同意具證據能力（見本院卷第25
    頁），而本院審酌該等傳聞證據作成時之情況，並無違法取
    證及證明力過低之瑕疵，亦認以之作為證據為適當，依前揭
    規定說明，自得為證據。
二、本件其餘非供述證據，被告並未於本院言詞辯論終結前表示
    無證據能力，復查其取得過程亦無何明顯瑕疵，而認均具證
    據能力。
貳、實體部分：
一、認定犯罪事實所憑之證據及理由：
　　訊據被告楊靜子固坦承於上開時、地前往梵特絲服飾館，並
　　拿取上開粉紅色運動套裝1套後，離開梵絲特服飾館，惟矢
    口否認有何竊盜犯行，並辯稱：我是以980元購買該運動套
    裝，店員並沒有開立統一發票等語；經查：
　㈠被告於110年3月15日晚間8時30分許，前往梵特絲服飾館內，
    並拿取粉紅色運動套裝1套（含背心、外套及褲子）離開梵
    特絲服飾館乙節，為被告於警詢、偵訊及本院審理中均坦承
    不諱（見偵查卷第5頁至第8頁、第11頁至第13頁、第48頁，
    本院卷第24頁、第39頁），且有監視器翻拍畫面在卷可佐（
    見偵查卷第23頁至第24頁），此外，經本院當庭勘驗該上開
    監視器檔案無訛（見本院卷第25頁至第26頁，第29頁至第31
    頁），此部事實可堪認定。
　㈡經本院當庭勘驗監視器畫面，勘驗結果認均與上開卷附之監
    視器翻拍畫面相符（見本院卷第25頁至第26頁），而依監視
    器畫面所示，被告進入梵特絲服飾館試衣間前，手上除有粉
    紅色運動套裝外，尚有黑色衣物，迨其自試衣間出來後，右
    手僅有黑色衣物，而無粉紅色運動套裝，然其隨身攜帶之提
    袋內，明顯有盛裝物品，後被告將右手之黑色衣物置放在梵
    特絲服飾館內之衣架後，即通過梵特絲服飾館之櫃台逕自離
    去，有上開卷附監視器翻拍畫面可佐，質之被告有將該粉紅
    色運動套裝帶出梵特絲服飾館，已如前述，苟被告係於試衣
    間試穿該粉紅色運動套裝，並出資購買，何以上開監視器未
    攝錄到被告拿取該粉紅色運動套裝前往櫃台結帳，是堪認被
    告係將該粉紅色運動套裝置入其隨身攜帶手提袋內，即未結
    帳，而離開梵特絲服飾館，而被告既未出資購買該粉紅色運
    動套裝，復又將該未結帳之粉紅色運動套裝置入手提袋內即
    逕自離去，其之行為自該當刑法第320條第1項竊盜罪之構成
    要件甚明，且其主觀上亦具不法所有意圖。
　㈢被告雖以上開情詞置辯，惟查，依證人即告訴人古玫鈴於警
    詢中就被告當日未結帳購買該價值1,280元之粉紅色運動套
    裝乙節，證述甚明（見偵查卷第17頁至第22頁），而依證人
    古玫鈴提出進貨單，該進貨單上，梵特絲服飾館之進貨品項
    中確有單價1,280元之服飾，再依梵特絲服飾館110年3月15
    日之統一發存根聯，各該統一發票為連號開立，各該發票上
    均無價值1,280元之服飾售出，有進貨單及統一發票在卷可
    佐（見偵查卷第25頁背面至第30頁），是證人古玫鈴所證述
    該粉紅色運動套裝遭被告竊取乙節，自屬可信，是以被告上
    開所辯，核為卸責之詞，不足採信。
　㈣綜上，本案事證已臻明確，被告犯行堪以認定，應依法論科
    。　　　　
二、論罪科刑：
　  核被告楊靜子所為，係犯刑法第320條第1項之竊盜罪。爰以
    行為人之責任為基礎，審酌被告不思以正當方式獲取所需，
    率爾竊取被害人古玫鈴所管領之運動套裝，侵害被害人之財
    產權，所為實有不該，且犯後未能賠償被害人之損害，以爭
    取被害人之諒解，復於證據明確下，猶飾詞否認犯罪，虛耗
    司法資源，犯罪態度不佳；兼衡其自述國中畢業之智識程度
    ，現無業、目前獨居之家庭生活狀況，暨其犯行之動機、目
    的、手段等一切情狀，量處如主文所示之刑，並諭知易科罰
    金之折算標準。
三、沒收：
　　被告所竊得之粉紅色運動套裝1套（價值1,280元）為其犯罪
    所得，已如前述，雖未扣案，仍應依刑法第38條之1第1項前
    段及第3項之規定宣告沒收，並於全部或一部不能沒收或不
    宜執行沒收時，追徵其價額。　　　　
據上論斷，應依刑事訴訟法第299條第1項前段，判決如主文。
本案經檢察官王遠志提起公訴，檢察官孫立婷到庭執行職務。
中　　華　　民　　國　　111 　年　　3 　　月　　7 　　日
                  刑事第五庭  法　官　華澹寧
以上正本證明與原本無異。　　　　　　　　　
如不服本判決應於收受判決後20日內向本院提出上訴書狀，並應
敘述具體理由。其未敘述上訴理由者，應於上訴期間屆滿後20日
內向本院補提理由書(均須按他造當事人之人數附繕本)「切勿逕
送上級法院」。
中　　華　　民　　國　　111 　年　　3 　　月　　7 　　日
                              書記官  吳羽君
附錄本案論罪科刑法條全文：
刑法第320條第1項
意圖為自己或第三人不法之所有，而竊取他人之動產者，為竊盜
罪，處5年以下有期徒刑、拘役或50萬元以下罰金。